臺灣臺北地方法院刑事判決　　　　　　　　　　　　　　　九十年度交訴字第四號
　　公　訴　人　臺灣臺北地方法院檢察署檢察官
　　被　　　告　甲○○
　　選任辯護人　廖珠蓉
右列被告因公共危險等案件，經檢察官提起公訴（八十九年度偵字第一三一八一號）
，本院判決如左：
    主      文
甲○○無罪。
    理      由
一、公訴意旨略以：被告甲○○於民國八十九年五月二十九日下午九時三十分許，駕
    駛車牌號碼ＤＶ–三三○號自用小客車，沿臺北市市○○道由西向東方向行駛，
    欲至忠孝東路太平洋百貨公司接其女友下班，途經市○○道○段一四三號前，其
    本應注意汽車行駛時，駕駛人應注意車前狀況及兩車併行之間隔，並隨時採取必
    要之安全措施，依當時情形，又無不能注意之情事，適有告訴人丁○○騎乘車牌
    號碼ＢＣＴ–五三九號重型機車在其左前方行駛，惟其自丁○○之機車右側併行
    駛越時，竟疏於注意，左側車尾擦撞丁○○騎乘之機車，致丁○○之機車向左倒
    地，丁○○受有頭部外傷、頭皮撕裂傷及左肘擦傷等傷害。甲○○肇事致人受傷
    後，為圖卸責，竟加速逃逸，嗣經路人記下車號，始報警循線查獲，因認被告甲○○涉有刑法第二百八十四條第一項前段之過失傷害罪嫌及同法第一百八十五條
    之四駕駛動力交通工具肇事致人受傷而逃逸罪嫌等語。
二、按犯罪事實應依證據認定之，無證據不得推定其犯罪事實，為刑事訴訟法第一百
    五十四條所明定。再告訴人之告訴，係以使被告受刑事訴訟為目的，是其陳述是
    否與事實相符，仍應調查其他證據以資審認；且認定不利於被告之事實，須依積
    極證據，苟積極證據不足為不利於被告事實之認定時，即應為有利於被告之認定
    ，更不必有何有利之證據，最高法院五十二年臺上字第一三○○號及三十年上字
    第八一六號分別著有判例可資參照。
三、本件公訴人認被告甲○○涉有刑法第二百八十四條第一項前段、第一百八十五條
    之四等罪嫌，無非是以右揭事實，業據告訴人丁○○指訴綦詳，核與證人乙○○
    證述情節相符，並有道路交通事故調查報告表、交通事故談話紀錄表、道路交通
    事故補充資料表、車輛勘驗紀錄表、車損照片、臺安醫院出具之丁○○之診斷證
    明書等附卷可稽為其論據。惟訊據被告甲○○始終堅詞否認有過失傷害、駕駛汽
    車肇事逃逸等犯行，辯稱：八十九年五月二十九日晚上九時三十分許，伊並無行
    經臺北市市○○道○段，更未發生車禍致人受傷而肇事逃逸等語。經查：（一）
    告訴人丁○○並未看清楚肇事車輛，事後回想亦無法想起，而肇事汽車之車號是
    行駛其後之人記下轉知，其完全不知道肇事汽車是如何從左邊或右邊來超越其所
    騎乘之機車，也不能確定被撞到左邊或右邊，亦不知肇事汽車肇事後之行進方向
    等情，業據告訴人丁○○於審理時陳述甚明，是有關本件告訴人之指訴是否與事
    實相符，已然有疑。（二）證人乙○○於本院審理時固結證稱：事發當時伊剛好
    在其任職的公司前面抽菸，是伊將告訴人扶起，另有路人去追趕肇事車輛，該路
    人回來後告訴伊肇事汽車之車號，伊確實有看到碰撞情形等語，惟再質諸兩車行
    駛之相關位置如何、目睹兩車如何發生碰撞、肇事汽車之車型、車號等，則均無
    法仔細描述，僅能約略陳述：伊確實看到碰撞情形，但沒有辦法分辨肇事車輛之
    廠牌、車號，而限於當時燈光亮度只能分辨出是深色車，該車是側身對著伊云云
    。此證人乙○○於警訊時亦陳稱：因肇事車輛開得很快，伊發現時已有一段距離
    ，伊看不清楚顏色及廠牌，車號係一位機車騎士追到肇事車輛記下車號在紙條，
    伊再轉交給交通隊之警員等語，自其前後證詞觀之，證人乙○○顯未能具體、明
    確指證肇事車輛即為被告所有之汽車，而肇事車輛之車號如何取得一節，又非證
    人目睹所記，要難據以為憑。況且依卷附之交通事故車輛勘驗紀錄表所載，被告
    所有之汽車全車只有左後保險桿破裂，餘均完整，此與證人乙○○於審理時嗣後
    補陳其不知兩車怎麼撞，其所看到的是肇事汽車變換車道直接右轉又直走，致汽
    車的右後車燈撞到機車的龍頭等情相較，就汽車受損之部位顯有未符，益見證人
    所稱不足逕採。（三）再者公訴人以被告於警訊中自承事發當日確曾駕駛汽車沿
    臺北市市○○道前往忠孝東路太平洋百貨公司接送女友回家之情節，據以認定被
    告肇事犯行，然查本件肇事路段係在臺北市市○○道一四三號前，該路段為由東
    向西方向車道，適與前往忠孝東路太平洋百貨公司之方向相反，檢察官以此論究
    被告在場而肇事，容有誤會。（四）至本件卷附之道路交通事故調查報告表、交
    通事故談話紀錄表、道路交通事故補充資料表、臺安醫院出具之丁○○之診斷證
    明書等項，則僅可得知告訴人於前揭時地有與他人行車發生碰撞並受有傷害之情
    事，前述各項既無可採，自難徒以此等事後作成之文書遽以認定被告犯行。
四、綜上所述，足認被告上開所辯，誠非虛妄，應可信憑，尚難以告訴人顯有瑕疵之
    片面指訴，遽入人罪。此外，本院復查無其他積極、具體確切之證據足資證明被
    告有何過失傷害及駕駛動力交通工具肇事致人受傷而逃逸等犯行，是因不能證明
    被告犯罪，自應為無罪判決之諭知。
據上論斷，應依刑事訴訟法第三百零一條第一項，判決如主文。
本案經檢察官丙○○到庭執行職務
中      華      民      國  九十一    年      三      月     十三     日
                                      臺灣臺北地方法院交通法庭
                                          法  官  張  江  澤
右正本證明與原本無異。
如不服本判決，應於判決送達後十日內，向本院提出上訴狀。
                                          書記官  石  幸  代
中      華      民      國    九十一    年      三      月     十五     日
